臺灣高等法院刑事判決　　　　　　　　94年度上易字第1736號
　上訴人　臺灣新竹地方法院檢察署檢察官
　被　告　甲○○
上列上訴人因被告竊盜案件，不服臺灣新竹地方法院94年度易字
第505號，中華民國94年9月2日第一審判決（起訴案號：94年度
偵字第4048號），提起上訴，本院判決如下：
    主  文
原判決撤銷。
甲○○攜帶凶器竊盜，處有期徒刑肆月，如易科罰金，以參佰元
折算壹日。扣案之老虎鉗壹把沒收。
    事  實
一、甲○○曾有竊盜前科（不構成累犯），竟意圖為自己不法所
    有，於民國94年7月20日中午12時許，無故侵入乙○○所有
    未有人居住之新竹市○○路76號房屋內（無故侵入建築物部
    分未經告訴），攜帶其所有客觀上足以對人之生命、身體、
    安全構成威脅，具有危險性、可供凶器使用之老虎鉗1把為
    行竊工具，剪斷上址牆上電線，竊取電纜線3條得手，適為
    乙○○路過發現而報警當場查獲，並扣得老虎鉗1把、電纜
    線3 條。
二、案經乙○○訴由臺灣新竹地方法院檢察署檢察官偵查起訴。
    理  由
一、上開事實業據被告於警訊、偵查及原審法院坦白承認，且經
    警當場查獲，並有扣案之老虎鉗1把、贓物認領保管單1紙、
    照片9張在卷可稽，被告之自白核與事實相符，是本件事證
    明確，被告犯行，足以認定。
二、按刑法第321條第1項第3款之攜帶兇器竊盜罪，係以行為人
    攜帶兇器竊盜為其加重條件，此所謂兇器，其種類並無限制
    ，凡客觀上足對人之生命、身體、安全構成威脅，具有危險
    性之兇器均屬之，且祇須行竊時攜帶此種具有危險性之兇器
    為已足，並不以攜帶之初有行兇之意圖為必要，有最高法院
    79 年台上字第5253號判例可參。被告攜帶之老虎鉗，為足
    以對人之生命、身體、安全構成威脅之器械，顯為具有危險
    性之凶器，被告於原審辯稱所持之老虎鉗並非凶器云云，自
    無足採。另按竊盜罪既遂與未遂之區別，應以所竊之物已否
    移入自己權力支配之下為標準，若已將他人財物移歸自己所
    持有，即應成立竊盜既遂罪，亦有最高法院17年上字第509
    號判例可參。被告於警訊時供承：已剪斷3條電線，但是還
    來不及帶走就被警方當場查獲（見偵查卷第8頁），於原審
    法院訊問時亦稱：我是剪斷電線還沒有綁之前，被屋主發現
    ，打電話找警方來等語（見原審94年8月2日訊問筆錄），則
    被告既將電線剪斷而持有之，即已置於自己權力支配，雖隨
    即被查獲，揆之前開判例意旨，已屬竊盜既遂。核被告甲○
    ○所為，係犯刑法第321條第1項第3款之攜帶凶器竊盜罪。
三、原審對被告論罪科刑，固非無見。惟原判決認被告所攜帶之
    老虎鉗僅為一般之工具，並非凶器；並認被告雖已剪斷電線
    ，惟當場被查獲，尚不能在自由意志下任意為事實上或法律
    上之處分行為，所為尚屬竊盜未遂，而論處以刑法第320條
    第2項之竊盜未遂罪，揆之上開判例意旨，自屬違誤。檢察
    官上訴稱認同原審認定老虎鉗非屬凶器之見解，然又表示因
    與既有之判例有違，而為被告利益提起上訴云云，上訴意旨
    顯然自相矛盾。惟原判決既有可議，自應予以撤銷改判。查
    被告因飢餓而犯罪，且犯罪情節輕微，其犯罪之情狀，在客
    觀上足以引起一般同情，如科以法定最低度刑期有期徒刑6
    月，猶嫌過重，應依刑法第59條酌減其刑。爰審酌被告智識
    程度不高，係因飢餓難耐而犯罪，且情節不重，犯後態度良
    好，惟曾有竊盜前科等一切情狀，量處如主文所示之刑，並
    諭知易科罰金之折算標準。扣案老虎鉗1把為被告所有並供
    犯罪所用之物，業據被告供明在卷，爰依刑法第38條第1項
    第2款宣告沒收。
四、被告經合法傳喚，無正當理由不到庭，爰不待其陳述，逕行
    判決。
據上論斷，應依刑事訴訟法第369條第1項前段、第364條、第299
條第1項前段、第371條，刑法第321條第1項第3款、第59條、第
41條第1項前段，罰金罰鍰提高標準條例第2條，判決如主文。
本案經檢察官黃全祿到庭執行職務。
中　　華　　民　　國　　94　　年　　11　　月　　29　　日
　　　　　　　　　刑事第十五庭審判長法　官  蔡永昌
　　　　　　　　　　　　　　　　　  法　官  陳榮和
　　　　　　　　　　　　　　　　　  法　官  蔡國在
以上正本證明與原本無異。
不得上訴。
                                    書記官  耿鳳君
中　　華　　民　　國　　94　　年　　11　　月　　29　　日
附錄：本案論罪科刑法條全文
刑法第321條
犯竊盜罪而有左列情形之一者，處6月以上、5年以下有期徒刑：
一  於夜間侵入住宅或有人居住之建築物、船艦或隱匿其內而犯之
    者。
二  毀越門扇、牆垣或其他安全設備而犯之者。
三  攜帶兇器而犯之者。
四  結夥3人以上而犯之者。
五  乘火災、水災或其他災害之際而犯之者。
六  在車站或埠頭而犯之者。
前項之未遂犯罰之。
